【裁判字號】    90,易,72
【裁判日期】    900227
【裁判案由】    竊盜
【裁判全文】
臺灣嘉義地方法院刑事判決                              九十年度易字第七二號
    公  訴  人  臺灣嘉義地方法院檢察署檢察官
    被      告  甲○○
右列被告因竊盜案件，經檢察官提起公訴（九十年度偵字第七一號），本院判決如左
：
    主  文
甲○○竊盜，處罰金仟元，如易服勞役，以佰元折算壹日。
    事  實
一、甲○○意圖為自己不法之所有，於八十九年十二月二十四日晚上七時五分許，在
    嘉義市○區○○路三四六巷四十一號福元百貨股份有限公司所設之「福元批發倉
    庫」大賣場內，利用購買衛生紙、洗衣粉、沐浴乳等日用品之機會，趁機竊取終
    結線潤膚乳白霜及歌婷嫩白菁華露各一瓶，並將之藏於長褲口袋內得手，嗣僅將
    衛生紙、洗衣粉、沐浴乳等日用品結帳即步出賣場出口，詎引發防盜鈴，而經該
    賣場安全人員報警查獲。
二、案經嘉義市警察局第二分局報告臺灣嘉義地方法院檢察署檢察官偵查起訴。
    理  由
一、訊據被告甲○○固坦承於右揭時地將乳白霜及菁華露各一瓶置於長褲口袋內，並
    因而引發防盜鈴，惟矢口否認有何犯行，辯稱：當時欲購買上開物品，然因結帳
    時忘記取出，並無竊盜之故意云云。經查：右揭犯罪事實，業據被告於警訊及偵
    查中自白不諱（警卷第二頁至第三頁偵訊筆錄，偵查卷第四頁及其反面訊問筆錄
    ），核與證人即「福元批發倉庫」大賣場之安全人員乙○○於警訊及審理時所證
    失竊情節相符（警卷第四頁及其反面偵訊筆錄，本院卷第二十二頁審判筆錄），
    復有被害報告單及保管單各一份附卷（警卷第六頁至第七頁）可稽。雖被告於審
    理時改以上開情詞為辯，惟經本院當庭勘驗偵查中之訊問錄音帶，被告陳述之內
    容與訊問筆錄所載完全相符（本院卷第二十三頁審判筆錄），其間未聞被告有何
    否認犯行或抗辯之舉，亦無任何強暴、脅迫或其他瑕疵情事，是被告前開自白既
    基於自由意識下所陳，足見其事後翻異其詞，無非卸責之詞，不足採信。因之，
    被告前開自白與事實相符，事證明確，其犯行堪予認定。
二、核被告所為，係犯刑法第三百二十條第一項之竊盜罪。爰審酌被告犯罪之動機、
    目的、方法，失竊物品價值新台幣九百三十八元於客觀上之損害，被害人福元百
    貨股份有限公司事後並已出具說明書，聲明不予追究，有卷附之該公司九十年二
    月十五日說明書一紙足按（本院卷第二十七頁），及犯罪後曾坦承犯行之態度等
    一切情狀，量處如主文所示之刑，並諭知易服勞役之折算標準。
據上論斷，應依刑事訴訟法第二百九十九條第一項前段，刑法第三百二十條第一項、
第四十二條第二項，罰金罰鍰提高標準條例第一條前段、第二條，判決如主文。
本案經檢察官陳美君到庭執行職務。
中      華      民      國    九十      年      二      月    二十七    日
臺灣嘉義地方法院刑事第二庭
                                    法  官  張  道  周
右正本證明與原本無異。
如不服本判決，應於判決送達後十日內向本院提出上訴狀( 應附繕本 )。
中      華      民      國    九十      年      三      月     一       日
                                    書記官  王  佩  湘
附錄本判決論罪法條全文
刑法第三百二十條第一項
意圖為自己或第三人不法之所有，而竊取他人之動產者，為竊盜罪，處五年以下有期
徒刑、拘役或五百元以下罰金。


司法院資訊處製作；財團法人民間司法改革基金會備份。
